【裁判字號】    89,上易,936
【裁判日期】    890718
【裁判案由】    竊盜
【裁判全文】
臺灣高等法院臺中分院刑事判決                    八十九年度上易字第九三六號
    上訴人  即
    被      告  丙○○
右上訴人因竊盜案件，不服臺灣南投地方法院八十八年度易字第六○五號中華民國八
十九年二月二十四日第一審判決（起訴案號：臺灣南投地方法院檢察署八十八年度偵
字第四九七七號），提起上訴，本院判決如左：
      主  文
原判決撤銷。
丙○○共同竊盜，累犯，處有期徒刑月。
      事  實
一、丙○○曾於民國 (下同 )八十五年、八十六年間，因違反槍砲彈藥刀械管制條例
    ，經台灣南投地方法院判處有期徒刑五月、七月，於八十八年七月八日執行完畢
    ，猶不知悔改，於八十八年十一月五日下午二點多許，由乙○○  (已判決確定)
    先駕駛自用小貨車，前往九二一集集大地震受創住戶已離去之災區○○○縣○里
    鎮○○○街五十八巷一號元寶大鎮大廈內行竊，丙○○隨後進入旋即離去，於同
    日下午三點多許又進入，明知該大廈五、六樓內之白鐵製水槽一個，係不詳姓名
    住戶所有，竟意圖為乙○○不法之所有，與乙○○基於犯意聯絡，共同竊取，並
    由丙○○將之搬至乙○○所駕駛之自用小貨車上後，先行離去，同日下午四時三
    十分許，乙○○欲駕駛該小貨車離去時，為埋伏在外之該大廈管理主任委員丁○
    ○報警當場查獲。
二、案經南投縣警察局埔里分局分別報請臺灣南投地方法院檢察署檢察官偵查起訴。
    理  由
一、訊據被告丙○○，否認有竊盜犯行，辯稱：伊當日下午騎機車至市區辦事時，途
    經信義路與漢陽三街口附近，看見乙○○之貨車進入元寶大鎮社區內，因許久未
    見，伊即尾隨進入欲找其聊天，惟進入後僅見車不見人，即先往市區辦事，返家
    時再度進入尋找乙○○，亦未發現，正擬離去，乙○○自大樓樓上叫伊，伊即上
    樓與其聊天，約十餘分鐘伊要回家，乙○○即叫伊幫忙將水槽拿到貨車上云云，
    被告乙○○於本院審理時雖附合其說詞，供稱：警訊時係為推卸責任才如此講，
    只有伊去偷，丙○○係去找伊，看到伊之車子便喊，伊才發現伊，所竊之白鐵製
    水槽係在五、六樓之廚房內偷的，丙○○上樓前，伊已將所竊物品搬至樓下之樓
    梯口云云，與其於警訊時供稱：因我平時撿拾有價值的廢鐵之類物品，正巧碰到
    我的友人，叫我順便載回他的家，我只知叫丙○○云云，及於偵查中供述：白鐵
    製水槽係放在大廈外面十幾公尺，伊係在大廈中間廣場檢的云云，不相符合，亦
    與被告丙○○所供述不合，被告乙○○之供述，自不足為有利被告丙○○之認定
    ，次查被告丙○○既明知被告乙○○非住於該處，且該處係災區住戶均已遷離，
    白鐵製水槽顯非被告乙○○所有，意共同行竊並將之搬至被告乙○○所駕之貨車
    上，其意圖為被告乙○○不法之所有而行竊之意圖至為炯然，參以被告丙○○與
    被告乙○○二人，就二人如何碰面及白鐵製水槽在何處竊取，供述不一，此外並
    有證人即該大廈主任委員丁○○證述該大廈係地震災區住戶已離去及發現被告二
    人行竊之經過暨贓物認領保管單在卷可參，被告丙○○所辯顯係脫卸之詞，不足
    採信，事證已臻明確，被告犯行應堪認定。
二、核被告所為，係犯刑法第三百二十條第一項之竊盜罪，被告丙○○與被告乙○○
    間，有犯意聯絡及行為分擔，為共同正犯，被告係於九二一集集大地震受創之埔
    里災區竊取房屋受損之災民財物，應依緊急命令法第十一條第二項之規定加重其
    刑，又被告丙○○曾於八十五年、八十六年間因違反槍砲彈藥刀械管制條例二案
    ，經台灣南投地方法院分別判處有期徒刑五月、七月，甫於八十八年七月八日執
    行完畢，有本院被告全國前案紀錄表附卷可按，五年內再犯本件有期徒刑以上之
    罪，為累犯，依法遞加其刑，原審予以論罪科刑，固非無見，惟查原審認定被告
    二人係於八十八年十一月五日下午十六時三十分許，分別駕駛自用小貨車及機車
    進入行竊，所述行竊情節及時間與事實不符，被告上訴否認犯罪雖無理由，然原
    審判決既有如上未當之處，即無可維持，應由本院撤銷改判，爰審酌被告犯罪之
    動機、目的、手段及所竊之物品價值不高，暨犯罪後之態度等一切情狀，量處如
    主文所示之刑。
三、據上論斷，應依刑事訴訟法第三百六十九條第一項前段、第三百六十四條、第二
    百九十九條第一項前段、刑法第二十八條、三百二十條第一項、第四十七條、緊
    急命令法第十一條第二項，罰金罰鍰提高標準條例第一條前段，判決如主文。
本案經檢察官甲○○到庭執行職務。
中      華      民      國    八十九      年      七      月   十八     日
                              臺灣高等法院臺中分院刑事第九庭
                                    審判長法  官  胡  森  田
                法  官  趙  春  碧
                                          法  官  康  應  龍
右正本證明與原本無異。
不得上訴。
                                          書記官  陳  明  珠
中      華      民      國    八十九      年      七      月    二十    日
一、於夜間侵入住宅或有人居住之建築物、船艦，或隱匿其內而犯之者。二、毀越門
    扇、牆垣或其他安全設備而犯之者。三、攜帶兇器而犯之者。
                                                                        Ｋ


司法院資訊處製作；財團法人民間司法改革基金會備份。
